# 企业升级话务中心 , 共计约 30 万元，改造的费用是资本化还是计入长期待摊费用？

提问人：徐同学 时间：2023-07-26 11:03:37
背景：企业在自己的办公楼里，升级话务中心，共计约 30 万元，分为设备改造和系统改造，前期支出的费用金额较小直接入费用（也不知道前期如何操作的猜测费用化），本次金额较大。没有明确的使用期限，说是可以一直用，办公楼预计可用 30 年，目前已开具软件服务费发票
问题： 1 、是否应该计入长期待摊费用，如果计入长期待摊费用应该按照几年摊销呢？
2 、是否应该按照设备改造的费用和软件改造的费用分别资本化？
陈老师，有时间的话，您看一下帮忙解答一下哈。谢谢。

回答人：chenyiwei
1 、长期待摊费用的摊销年限理论上是改造部分自身可使用年限和大楼剩余折旧年限两者中的较短年限。一般不建议超过 5 年。
2 、应该按照设备改造的费用和软件改造的费用分别资本化。